【裁判字號】    97,家抗,10
【裁判日期】    970429
【裁判案由】    離婚　　　　　　(補繳裁判費)
【裁判全文】
臺灣高等法院高雄分院民事裁定          97年度家抗字第10號
抗  告  人  乙○○○
相  對  人  甲○○
上列當事人間離婚事件，對於民國97年3 月26日臺灣高雄地方法
院94年度婚字第1014號所為裁定提起抗告，本院裁定如下：
    主  文
抗告駁回。
抗告訴訟費用由抗告人負擔。
    事實及理由
一本件抗告意旨略以：其未繳納上訴裁判費，係因不知應繳之金
  額，原法院自應先命抗告人補繳，詎原法院未送達命抗告人於
  10日內補繳上訴裁判費新臺幣（下同）6,330 元之裁定，即裁
  定駁回抗告人之上訴，自有未合，爰提起本件抗告等語。
二按提起民事第二審上訴，應依民事訴訟法第77條之16第1 項前
  段規定繳納裁判費，此為必須具備之程式。又上訴不合程式或
  有其他不合法之情形而可以補正者，原第一審法院應定期間命
  其補正，如不於期間內補正，以裁定駁回之，民事訴訟法第44
  2 條第2 項亦有明文。
三本件抗告人提起第二審上訴，未據繳裁判費，經原法院於97年
  2 月5 日裁定，限其於送達後10日內補繳上訴裁判費6,330 元
  ，此項裁定已於97年2 月21日寄存送達於高雄縣政府警察局岡
  山分局深水派出所（於同年3 月3 日發生送達效力），有該裁
  定及送達證書在卷可稽（見原審卷第220 頁、第221 頁）。抗
  告人逾期未補正，亦有原審法院民事科97年3 月18日查詢簡答
  表可憑（見原審卷第222 頁），其上訴自屬不合法，原裁定予
  以駁回，於法並無不當。至抗告人質疑上開裁定未予以送達，
  惟上開裁定送達之住址即為抗告人陳報之高雄縣燕巢鄉○○村
  ○○路28號，有該送達證書在卷可稽，則郵務人員於未會晤抗
  告人時，依民事訴訟法第138 條之規定寄存於高雄縣政府警察
  局岡山分局深水派出所，自已生送達之效力，並不因抗告人有
  無前往該派出所領取原法院命補繳上訴裁判費之裁定而異其結
  果。本件上訴既未繳費而未符法定程式，則其抗告即無理由，
  應予駁回。
四據上論結，本件抗告為無理由，依民事訴訟法第495 條之1第1
  項、第449 條第1 項、第95條、第78條，裁定如主文。
中    華    民    國    97    年    4     月    29    日
                            民事第四庭
                                審判長法官  蔡文貴
                                法      官  黃科瑜
                                法      官  謝靜雯
以上正本證明與原本無異。
如不服本裁定應於送達後10日內向本院提出再抗告狀（並按他造
當事人之人數附繕本），並繳納再抗告費新臺幣1,000 元。
再為抗告應以適用法規顯有錯誤為理由，並經本院之許可，該許
可以原裁定所涉及之法律見解具有原則上之重要性者為限，並委
任律師為代理人。
中    華    民    國    97    年    4     月    29    日
                                書  記  官  唐奇燕
附註：
抗告人之配偶、三親等內之血親、二親等內之姻親，或抗告人為
法人、中央或地方機關時，其所屬專任人員具有律師資格並經法
院認適當者，亦得為第三審代理人。
抗告人或其法定代理人具有律師資格者及前項情形，應於提起抗
告或委任時釋明之。


司法院資訊處製作；財團法人民間司法改革基金會備份。
